【裁判字號】    92,交抗,122
【裁判日期】    920421
【裁判案由】    違反道路交通管理處罰條例
【裁判全文】
臺灣高等法院刑事裁定                            九十二年度交抗字第一二二號
    抗  告  人  甲○○
    即受處分人
右列抗告人因違反道路交通管理處罰條例案件，不服臺灣桃園地方法院交通法庭中華
民國九十一年十二月三十日裁定（九十一年度交聲字第五三七號），提起抗告，本院
裁定如左：
    主  文
原裁定撤銷，發回臺灣桃園地方法院。
    理  由
一、本件原裁定以抗告人即異議人於九十一年十月一日七時四十五分許，駕駛車號Ｎ
    Ｒ─八八九八號汽車沿桃園縣楊梅鎮○○○○道之中山路外側車道行駛，接近大
    成路交岔路口時，以危險方式駕駛車輛且汽車行近人行穿越道未減速慢行之事實
    ，業經舉發員警張權錦到庭證述：「當時七時四十五分許，我站在路口指揮交通
    勤務，管制中山路的號誌已經是紅燈，小朋友及老人們已經在橫越中山路，我為
    了怕紅燈右轉的車輛會影響行人穿越道路，所以走到中山路的外側車道去擋車。
    這時侯，看到異議人的車子在外側車道急速行駛，再偏右駛出路面邊線，直行而
    來，看到我就猛採煞車，發出很大之聲響，在靠近行人穿越道前停車，我上前質
    問為何開車這麼快，異議人回答煞車不好」等語明確，而於右述時點，在上開路
    段通過之車輛不知凡幾，舉發員警復與異議人素不相識，衡情應無誣陷異議人之
    理，是異議人先駕車沿中山路外側車道疾駛而來，待行近系爭劃有人行穿越道之
    交岔路口而遇前車已停止之狀況時，不惟不減速慢行停車待號誌轉換，反順勢高
    速將車往右偏駛入路邊白色實線外之路面，繼續高速前行，於遇交通警察時，始
    急踩煞車，其駕車行近人行穿越道明顯未減速慢行，且該駕駛動作亦顯然對於在
    該路口穿越道路之行人造成危險，原處分機據以裁處異議人罰鍰及記點處分，於
    法並無不合，異議人空言否認有違規之情，核屬卸責之詞，委無可取，其異議無
    理由，應予駁回。
二、抗告意旨略以當時路面濕滑煞車會發出巨大聲音嗎，抗告人之車未超出路面邊線
    ，當時上班時間車多擁擠，怎能高速行駛，且又超出白線，我就是不想闖黃燈才
    停住，只是超出白線，如此重罰，承擔不起，開個越線受罰，也能接受等。
三、查原裁定未載明所適用之法令，其認定原處分機關之裁處無誤，本院尚無從審酌
    其適法性，自應由本院將原裁定撤銷，發回原法院更為妥適之處理。
四、依道路交通管理處罰條例第八十九條，道路交通事件處理辦法第二十六條、刑事
    訴訟法第四百十三條前段裁定如主文。
中      華      民      國    九十二    年      四      月      二十一  日
                              臺灣高等法院交通法庭
                                  審判長法  官  陳  正  雄
                                        法  官  許  錦  印
                                        法  官  許  宗  和
右正本證明與原本無異。
不得再抗告。
                                        書記官  廖  艷  莉
中      華      民      國    九十二    年      四      月      二十一  日


司法院資訊處製作；財團法人民間司法改革基金會備份。
